臺灣高等法院臺中分院刑事判決　　　94年度交上訴字第2156號
上　訴　人　臺灣臺中地方法院檢察署檢察官
被　　　告　丁○○
　　　　　　　　　　(現另案在臺灣臺中監獄臺中分監執行中)
上列上訴人因被告公共危險案件，不服臺灣臺中地方法院94年度
交訴字第112號，中華民國94年9月6日第一審判決 （起訴案號：
臺灣臺中地方法院檢察署94年度偵緝字第60號），提起上訴，本
院判決如下：
    主  文
原判決撤銷。
丁○○於道路上以飆車蛇行、逆向行駛、闖紅燈之方法，致生往
來之危險，累犯，處有期徒刑壹年。
    事  實
一、丁○○曾因重傷害案件，經臺灣臺中地方法院判處有期徒刑
    2年確定，於民國91年10月7日縮短刑期執行完畢，猶不知警
    惕，其於93年7月19日21時30分許，駕駛車牌號碼3F-1411號
    自用小客車，行經臺中縣太平市○○○街與長億路口時，因
    車身搖擺不定、蛇行於道路，經警示意停車受檢，詎其非但
    未下車受檢，反而駕駛上開車輛，沿長億路加速以時速70公
    里至100公里之高速蛇行逃逸，逆向闖越 5、6個紅燈，途經
    長億路、永成北路、永成路、永豐路、新仁路1段、2段。駛
    至新仁路 2段之內新橋時，該路段正塞車，其竟仍駕車硬衝
    撞車群，致甲○○所駕駛之車牌號碼 NZ-0071號自用小客車
    、丙○○所駕駛之車牌號碼 1605-HT號自用小客車，均因遭
    丁○○駕車擦撞而毀損（毀損部分業經甲○○、丙○○撤回
    告訴，另經檢察官為不起訴處分），並致生參與道路交通之
    公眾往來之危險。
二、案經臺中縣警察局霧峰分局報請臺灣臺中地方法院檢察署檢
    察官偵查起訴。
    理  由
一、上開犯罪事實，業據被告丁○○於原審及本院審理時坦承不
    諱，且經證人即臺中縣警察局霧峰分局太平交通小隊警員蔡
    興邦於偵查中結證屬實，並經告訴人甲○○、丙○○指陳無
    訛，復有現場圖3份、告訴人之車受損照片9幀在卷可參，顯
    見被告之自白應與事實相符，足堪採信。被告以飆車蛇行、
    逆向行駛、闖紅燈等方法，橫行於道路，又不顧道路已壅塞
    ，仍強行闖越車陣，對於參與道路交通之不特定公眾，已肇
    生往來道路交通之高度危險。本件事證明確，被告公共危險
    犯行，堪予認定。
二、核被告所為，係犯刑法第185條第1項之以他法致生陸路往來
    之危險罪。查被告曾因重傷害案件，經原審法院判處有期徒
    刑2年確定，並於91年10月7日縮短刑期執行完畢，有臺灣高
    等法院被告全國前案紀錄表在卷可憑，其於有期徒刑執行完
    畢後五年內再犯本件有期徒刑以上之罪，為累犯，應依刑法
    第47條規定加重其刑。原審法院因認被告罪證明確，而予論
    科，固屬有據；然查被告在警方示意停車受檢後，非但未停
    車受檢，反而加速狂飆蛇行逃逸，更無視市區○○○○路段
    ，強行衝撞車陣，嚴重危害道路交通安全，使人民對於行的
    安全之期待遭破壞殆盡，原審法院僅量處有期徒刑 4月，顯
    屬輕縱。檢察官上訴意旨執此指摘原判決不當，即有理由，
    應由本院將原判決撤銷改判。爰審酌被告年輕氣盛，僅見警
    察於路邊攔檢車輛，即衝動妄為飆車蛇行、逆向行駛、闖紅
    燈之行為，嚴重致生往來道路之危險，並且因高速行駛之故
    ，嚴重妨害道路周邊住戶之居家安寧及生活品質，惡性非輕
    ，姑念其於犯罪後坦承犯行，尚能知所悔悟等一切情狀，量
    處如主文第2項所示之刑示懲。
據上論斷，應依刑事訴訟法第369條第1項前段、第364條、第299
條第1項前段，刑法第185條第1項、第47 條，罰金罰鍰提高標準
條例第1條前段，判決如主文。
本案經檢察官乙○○到庭執行職務。
中　　華　　民　　國　　94　　年　　12　　月　　29　　日
              刑事第六庭  審判長法　官　李　文　雄
                                法　官　黃　永　祥
                                法　官　邱　顯　祥
上列正本證明與原本無異。
如不服本判決應於收受送達後十日內向本院提出上訴書狀，其未
敘述上訴之理由者並得於提起上訴後十日內向本院補提理由書（
均須按他造當事人之人數附繕本）。
                                書記官　陳　桂　芬
中　　華　　民　　國　　94　　年　　12　　月　　29　　日
附錄論罪科刑法條：
刑法第185條：
損壞或壅塞陸路、水路、橋樑或其他公眾往來之設備或以他法致
生往來之危險者，處五年以下有期徒刑，拘役或五百元以下罰金
。
因而致人於死者，處無期徒刑或七年以上有期徒刑。致重傷者，
處三年以上十年以下有期徒刑。
第一項之未遂犯罰之。
　　　　　　　　　　　　　　　　　　　　　　　　　　　Ｉ
